臺灣臺中地方法院民事裁定
             110年度司繼字第3770號
聲  請  人  一如資產管理股份有限公司

法定代理人  張泰昌  


受  選任人  林源海會計師
上列聲請人聲請為被繼承人賴山陽選任遺產管理人事件，本院裁
定如下：
    主      文
選任林源海會計師為被繼承人賴山陽之遺產管理人。
准對被繼承人賴山陽之大陸地區以外繼承人為承認繼承之公示催
告。
被繼承人賴山陽之大陸地區以外繼承人，應自前項公示催告最後
揭示於法院公告處、資訊網路及其他適當處所之日起，壹年內承
認繼承。上述期限屆滿，無繼承人承認繼承時，被繼承人賴山陽
之遺產，於清償債權並交付遺贈物後，如有賸餘即歸屬國庫。
聲請程序費用由被繼承人賴山陽之遺產負擔。
    理      由
一、按繼承開始時，繼承人之有無不明，而無親屬會議或親屬會
    議未於1個月內選定遺產管理人者，利害關係人或檢察官得
    聲請法院選任遺產管理人，並由法院依公示催告程序，定6
    個月以上之期限，公告繼承人，命其於期限內承認繼承，民
    法第1177條、第1178條規定甚明。
二、本件聲請意旨略以：被繼承人賴山陽（男、民國00年0月0日
    生、身分證統一編號：Z000000000號、生前最後住所：臺中
    市○區○○街00號2樓之5）於100年10月10日死亡，且其繼承人
    等均已拋棄繼承，是否仍有應繼承之人不明，而其親屬會議
    亦未於法定期間內選定遺產管理人，致聲請人對於被繼承人
    繼承自訴外人陳蘇儉之遺產提起分割共有物事件無以進行，
    爰基於利害關係人地位，依法聲請為被繼承人選任遺產管理
    人等語，並提出土地登記謄本、臺灣新北地方法院板橋簡易
    庭函、繼承系統表、戶籍謄本、同意書等為證。
三、查聲請人主張其與被繼承人間分割共有物事件，現由臺灣新
    北地方法院板橋簡易庭110年度板司調字第243號分割共有物
    事件受理在案，且被繼承人死亡後其所有繼承人均已拋棄繼
    承，是否仍有應繼承之人不明，而其親屬會議未於法定期間
    內選定遺產管理人等事實，此有聲請人所提前開書證為憑，
    復經本院依職權調取100年度司繼字第2383號卷宗核閱無訛
    ，堪信為真實，從而聲請人聲請選任被繼承人之遺產管理人
    ，揆諸前揭法條規定，為有理由，應予准許。而選任遺產管
    理人，除慮及管理遺產之公平性外，尚需考量其適切性，亦
    即應以對被繼承人之遺產、遺債情形瞭解較深者優先選任為
    宜；本院斟酌聲請人之推薦林源海會計師同意願擔任本件遺
    產管理人，此有同意書在卷可參。茲審酌林源海為執業會計
    師，非但具有專業知識及能力，且經聲請人敘明與被繼承人
    所遺遺產間無利害關係，若由其擔任本事件之遺產管理人，
    定能秉持其專業倫理擔當此具公益性質之職務，並順利達成
    管理保存及清算遺產之任務。執此，本院認為由林源海會計
    師擔任被繼承人之遺產管理人，應屬妥適，爰選任之。
四、依家事事件法第127條第4項規定，裁定如主文。
中　　華　　民　　國　 111　　年　　2 　　月　　15　　日
                  家事法庭  司法事務官　沈珮純
以上正本係照原本作成。
如不服本件裁定，得於裁定書送達之翌日起10日內，以書狀敘述
理由，向本庭提起抗告，並應繳納抗告費新臺幣1,000元。  
中　　華　　民　　國　 111　　年　　2 　　月　　15　　日
                                書記官　張琳紫